# 麻烦陈老师帮忙看一下，谢谢。

提问人：madan1119 时间：2016-01-11 18:06:12
陈老师，你好：
基本情况：A公司系软件销售企业，销售给其子公司B公司软件 1170 万，当期收到销售款 600 万，尚有 570 万软件款未收到，假设该笔销售无成本。 在合并现金流量表抵销过程中，主表的抵销分录： 借：销售商品提供劳务所收到的现金 － 600 （影响经营活动现金流） 贷：购建固定资产无形资产所支付的现金 － 600 （影响投资活动现金流） 假设该笔销售无成本，现金流量表附表将抵销净利润（营业收入） 1000 万。 存在的问题：现金流量表主表经营活动抵销 600 万，而现金流量表附表中的净利润抵销 1000 万，对于现金流量表主表与附表差异 400 万现在不知道怎么抵销。 麻烦陈老师帮忙看一下，谢谢。

回答人：chenyiwei
A的个别报表层面经营性应收项目增加 570 万，经营性应付项目增加 170 万（假设对应的增值税尚未缴纳），将这两项予以调整即可保证正表和附表中经营活动净流量的平衡。